臺灣臺中地方法院民事判決
111年度金字第117號
原      告  胡筱潔  


訴訟代理人  胡子陸  

被      告  曾勝偉  


上列當事人間請求損害賠償事件，原告提起刑事附帶民事訴訟，
經本院刑事庭裁定移送前來（110年度附民字第1133號），本院
於民國111年12月2日言詞辯論終結，判決如下：
    主      文
被告應給付原告新臺幣689,849元，及自民國110年11月10日起至
清償日止，按週年利率百分之5計算之利息。
訴訟費用由被告負擔。
本判決於原告以新臺幣23萬元為被告供擔保後，得假執行。
    事實及理由
壹、程序事項
一、按訴狀送達後，原告不得將原訴變更或追加他訴，但擴張或
    減縮應受判決事項之聲明者，不在此限，民事訴訟法第255
    條第1項第3款定有明文。本件原告起訴時原聲明請求：被告
    應給付新臺幣（下同）70萬元及自起訴狀繕本送達翌日起至
    清償日止，按週年利率百分之5計算之利息（見附民卷第7頁
    ）。嗣於民國111年10月27日本院準備程序期日當庭變更聲
    明為：被告應給付原告689,849元及自起訴狀繕本送達翌日
    起至清償日止，按週年利率百分之5計算之利息（見本院卷
    第65頁），核屬減縮應受判決事項之聲明，應予准許。
二、被告經合法通知，未於言詞辯論期日到場，核無民事訴訟法
    第386條所列各款情形，爰依原告之聲請，由其一造辯論而
    為判決。
貳、實體事項
一、原告主張：被告因積欠他人債務，為抵償其債務，竟應真實
    姓名年籍不詳綽號「阿鑫」之成年男子之邀，於110年5月底
    某日，參與「阿鑫」及真實姓名年籍不詳綽號「菲菲」之成
    年女子等人所組成三人以上之詐欺集團，並擔任車手之工作
    。嗣被告即與「阿鑫」、「菲菲」及詐欺集團其他成員共同
    意圖為自己不法之所有，基於三人以上詐欺取財及一般洗錢
    之犯意聯絡，由詐欺集團其他不詳成員於如附表所示之詐欺
    時間及方式詐欺伊，致伊陷於錯誤，將如附表所示之匯款金
    額先後匯至如附表所示之帳戶後，被告即依「菲菲」之指示
    ，先至「菲菲」指定之處所，拿取如附表所示之帳戶提款卡
    後，再於如附表所示之提領時間，前往如附表所示之提領地
    點，提領伊所匯入遭詐欺之款項，並依「菲菲」之指示將上
    開款項放置在指定之處所。被告與詐欺集團成員共同對伊詐
    欺取財之行為，致伊受有689,849元之財產上損害，爰依侵
    權行為之法律關係，請求被告賠償損害689,849元等語，並
    聲明：㈠如主文第1項所載。㈡願供擔保請准宣告假執行。
二、被告未於言詞辯論期日到場，亦未提出書狀作任何聲明或陳
    述。
三、本院之判斷
  ㈠原告主張之上開事實，業據提出與其所述相符之南東綜活儲
    存款明細截圖、營業部MMR活期儲蓄存款帳戶明細截圖、敦
    南Richart二類加碼帳戶明細截圖及存款交易明細截圖為證
    （見本院卷第68-73頁）；被告因上開行為，涉犯3人以上共
    同詐欺取財罪，經本院以110年度金訴字第911號、111年度
    金訴字第36號刑事判決判處有期徒刑1年5月，嗣被告提起上
    訴，亦經臺灣高等法院臺中分院111年度金上訴字第2225號
    、111年度金上訴字第2227號刑事判決駁回上訴確定在案，
    亦有上開刑事判決在卷可佐（見本院卷第15-38頁、第95-11
    9頁），並經本院依職權調取上開刑事卷宗查閱屬實；被告
    就原告主張之上開事實，已於相當時期受合法通知，而於言
    詞辯論期日不到場，亦未提出任何準備書狀爭執，依民事訴
    訟法第280條第3項準用同條第1項之規定，視同自認，堪信
    原告上開主張為真實。
  ㈡按因故意或過失，不法侵害他人之權利者，負損害賠償責任
    ；數人共同不法侵害他人之權利者，應連帶負損害賠償責任
    ，民法第184條第1項前段、第185條第1項前段分別定有明文
    。又所謂共同侵權行為，係指數人共同不法對於同一之損害
    ，與以條件或原因之行為。加害人於共同侵害權利之目的範
    圍內，各自分擔實行行為之一部，互相利用他人之行為，以
    達其目的者，仍不失為共同侵權行為人，而應對於全部所發
    生之結果，連帶負損害賠償責任（最高法院78年度台上字第
    2479號判決意旨參照）。而現今詐騙集團成員分工細膩，包
    括分配工作者、撥打電話行騙者、領取人頭帳戶之取簿手、
    提款之車手，均為組成詐欺集團不可或缺之人，彼此分工，
    方能達成詐欺取財之目的。查被告確有加入上開詐欺集團，
    擔任提領原告因受詐騙所交付款項之「車手」，與該詐騙集
    團成員共同分擔詐欺實行行為，以達詐騙集團向原告詐取財
    物之目的，致原告受有689,849元之財產上損害，自屬共同
    侵權行為人，應依前揭規定對原告所受損害負賠償責任。從
    而，原告請求被告賠償其所受689,849元之財產上損害，即
    屬有據。　
　㈢末按給付無確定期限者，債務人於債權人得請求給付時，經
    其催告而未為給付，自受催告時起，負遲延責任。其經債權
    人起訴而送達訴狀，或依督促程序送達支付命令，或為其他
    相類之行為者，與催告有同一之效力；又遲延之債務，以支
    付金錢為標的者，債權人得請求依法定利率計算之遲延利息
    。但約定利率較高者，仍從其約定利率；應付利息之債務，
    其利率未經約定，亦無法律可據者，週年利率為百分之5，
    民法第229條第2項、第233條第1項及第203條分別定有明文
    。本件原告對被告之侵權行為損害賠償債權，核屬無確定期
    限之給付，自應經原告之催告而未為給付，被告始負遲延責
    任。準此，原告請求被告給付自起訴狀繕本送達翌日即110
    年11月10日（送達證書見附民卷第9頁）至清償日止，按週
    年利率百分之5計算之利息，洵屬可採，應予准許。
四、綜上所述，原告依侵權行為之法律關係，請求被告給付689,
    849元，及自110年11月10日起至清償日止，按週年利率百分
    之5計算之利息，為有理由，應予准許。
五、原告陳明願供擔保，請求宣告假執行，與民事訴訟法第390
    條第2項之規定並無不合，茲酌定相當擔保金額，予以准許
    。
六、本件事證已臻明確，兩造其餘攻防方法及所提證據，經本院
    審酌後，認與判決結果不生影響，爰不逐一論駁，併此敘明
    。
七、訴訟費用負擔之依據：民事訴訟法第78條。　　
中　　華　　民　　國　　111 　年　　12　　月　　16　　日
                  民事第三庭  審判長法  官  陳宗賢
                                    法  官  廖純卿
                                    法  官  傅可晴
　　　　　　　　　　　　　　　　　
附表：（單位：新臺幣）　　
詐欺時間及方式  匯款時間  匯款金額  匯入帳戶 提款時間、地點及金額 詐欺集團成員假冒網路電商人員，於110年6月9日17時5分，撥打電話給胡筱潔，佯稱其先前購物遭駭而有多刷卡情況，之後再假冒台新銀行人員撥打電話給胡筱潔，表示若要取消需操作轉帳，致胡筱潔陷於錯誤而匯款（共計匯款68萬9849元。） 110年6月9日18時11分、18時12分 49,987元、49,988元 華南商業銀行帳號000000000000號帳戶 110年6月9日18時53分、18時54分、18時55分、18時56分，在華南商業銀行五權分行自動櫃員機(址設臺中市○區○○○路000號)，各提領3萬元、3萬元、3萬元、9,000元  110年6月9日17時52分、17時53分、17時55分 49,987元、49,988元、49,987元 中華郵政帳號000-0000000000000000號帳戶 110年6月9日18時7分、18時8分、18時10分，在中華郵政臺中公益路郵局自動櫃員機（址設臺中市○區○○路000號），各提領6萬元、6萬元、29,000元  110年6月9日17時57分、17時58分、17時59分  49,988元、49,987元、 49,988元 台北富邦商業銀行帳號000-00000000000000號帳戶 110年6月9日18時17分14秒、18時17分54秒、18時18分29秒、18時19分9秒、18時19分46秒、18時20分25秒、18時20分59秒、18時21分32秒，在安泰商業銀行臺中分行（址設臺中市○區○○路000號）自動櫃員機，各提領2萬元、2萬元、2萬元、2萬元、2萬元、2萬元、2萬元、1萬元。  110年6月9日18時22分 199,988元 中華郵政帳號000-00000000000000號帳戶(戶名：林巧蓉) 110年6月9日19時8分、19時10分、19時11分、19時12分，在台新銀行南屯分行（址設臺中市○○區○○路0段000號），各提領2萬元、2萬元、2萬元、2萬元。     110年6月9日19時15分、19時16分，在臺中東興郵局（址設臺中市○○區○○路0段000號），各提領6萬元、1萬元  110年6月9日18時40分、18時45分、18時47分 29,987元、29,987元、29,987元 中華郵政帳號000-0000000000000號帳戶    共計689,849元   

正本係照原本作成。
如不服本判決，應於判決送達後20日內，向本院提出上訴狀（須
附繕本）。如委任律師提起上訴者，應一併繳納上訴審裁判費。
中　　華　　民　　國　　111 　年　　12　　月　　16　　日
                                    書記官  洪千羽